臺灣花蓮地方法院民事簡易判決  
111年度花簡字第7號
原      告  BS000-A108119（真實姓名及住所詳卷） 
兼法定代理  
人          BS000-A108119A（真實姓名及住所詳卷） 
共      同
訴訟代理人  吳美津律師（法扶律師）
被      告  甲（真實姓名及住所詳卷）         
訴訟代理人  吳明益律師
複代理人    闕言霖律師
上列當事人間因妨害性自主案件，原告提起刑事附帶民事訴訟請
求侵權行為損害賠償事件，經本院刑事庭裁定移送前來（109年
度侵附民字第15號），本院於民國111年4月20日言詞辯論終結，
判決如下：
    主      文
被告應給付原告BS000-A108119新臺幣貳拾萬元，及自民國109年
12月15日起至清償日止，按年息百分之五計算之利息。
被告應給付原告BS000-A108119A新臺幣壹拾萬元，及自民國119
年12月15日起至清償日止，按年息百分之五計算之利息。
本判決第一項得假執行；但被告如以新臺幣貳拾萬元為原告BS00
0-A108119供擔保後，得免為假執行。
本判決第二項得假執行；但被告如以新臺幣壹拾萬元為原告BS00
0-A108119A供擔保後，得免為假執行。
　　事實及理由
一、原告主張如附件1之書狀所載（依據民事訴訟法第434條第1
    項規定），並於言詞辯論期日補充：本件侵權行為事實部分
    如本院109年度侵訴字第16號、110年度侵訴字第2號、110年
    度侵訴字第4號刑事（下稱本案刑事）判決書犯罪事實所載
　　。被告答辯理由均在刑事庭有提出過，刑事地院判決，針對
    被告的答辯不可採，有逐一詳列理由，我們援引刑事地院判
    決第22、23頁，這部分是針對被告抗辯本案被告僅涉性騷擾
　　，而非強制猥褻，但刑事庭已經就本案卷證及法律構成要件
    詳加說明，因此被告抗辯無理由，再針對被告抗辯被害人的
    犯罪時間及次數的認定的前後差異，此部分援引刑事地院判
    決第24、25、26、27頁均有針對刑事卷證相關的事證詳加說
    明，因此被告抗辯無理由，至於其他的案情部分，我們援引
    刑事地院判決第8至21頁。依民法第184條第1項前段、第195
    條第1項、第3項規定提起本訴等語，並聲明：㈠被告應給付
    原告BS000-A108119（下稱A）新臺幣（下同）20萬元，及自
    刑事附帶民事起訴狀繕本送達被告翌日起至清償日止，按年
    息5%計算之利息。㈡被告應給付原告BS000-A108119A（下稱B
    ）10萬元，及自刑事附帶民事起訴狀繕本送達被告翌日起至
    清償日止，按年息5%計算之利息。
二、被告主張如附件2之書狀所載（依據民事訴訟法第434條第1
    項規定），並於言詞辯論期日補充：希望可以待二審刑事判
    決結果，再為民事判決，因我們主張的事實與刑事一審的判
    決結果不同，我們仍認為被告所犯行為為性騷擾，而非強制
    猥褻等語。並聲明：原告之訴駁回；如受不利判決，願供擔
    保，請准宣告免為假執行。
三、本院之判斷：
　㈠按因故意或過失，不法侵害他人之權利者，負損害賠償責任
    。不法侵害他人之身體、健康、名譽、自由、信用、隱私、
    貞操，或不法侵害其他人格法益而情節重大者，被害人雖非
    財產上之損害，亦得請求賠償相當之金額。前二項規定，於
    不法侵害他人基於父、母、子、女或配偶關係之身分法益而
    情節重大者，準用之。民法第184條第1項前段、第195條第1
    項前段、第3項定有明文。
　㈡原告主張原告B為原告A之父，原告A為民國00年00月生。被告
    原為花蓮縣某國民小學（實際國小名稱詳卷，下稱系爭國小
    ）老師，於105年學年度起，擔任系爭國小四年級至六年級
    （下稱系爭班級）之導師、夜光天使課後輔導之老師、田徑
    隊老師。原告A為被告任職系爭國小之學生等節，有原告之
    戶籍資料在卷可參（見卷附證件袋內），且為被告所不爭執
    （見本案刑事卷㈠第55頁），應可信為真。
　㈢再者，就原告主張被告有本件侵權行為事實即本案刑事判決
    書附表一編號2、3之犯罪事實部分，即被告於105年、108年
    間有在系爭國小教室內揉捏原告A胸部部分，被告雖抗辯僅
    為趁原告A不注意時觸摸胸部，時間約1至2秒、地點在教室
    ，時間是白天，次數應該有超過2次。被告所犯為性騷擾，
    並非強制猥褻等語（見本案刑事卷㈠第55頁、本院卷第91頁
    ）。然被告既已陳稱有觸摸原告A胸部，且為趁原告A不注意
    時，顯見其確實未經原告A同意而係已故意不法侵害原告A之
    性自主權，至於被告所辯稱之罪名，此僅為刑事法院審理時
    認定罪責所須判斷者，並無礙本件被告已構成民事侵權行為
    之事實。
　㈣是以，被告身為原告A之國小老師，竟於任教期間在國小校園
    內摸原告A之胸部，嚴重破壞家長學生對老師之信任，且原
    告A當時年僅10多歲，被告此一行為實造成身為學生之原告A
    身心創傷，此經核已屬故意不法侵害原告A之性自主權之侵
    權行為，故原告A依民法第184條第1項前段、第195條第1項
    前段規定，請求被告賠償損害，自屬有據。又原告B為原告A
    之父，被告對原告A有上開不法侵害其性自主權之行為，應
    亦已屬不法侵害原告B基於因父親身分對原告A之身分法益而
    情節重大，故原告B依民法第184條第1項前段、第195條第3
    項準用第1項前段規定，請求被告賠償損害，亦為有理由。
  ㈤再按慰藉金之賠償須以人格權遭遇侵害，使精神上受有痛苦
    為必要，其核給之標準固與財產上損害之計算不同，然非不
    可斟酌雙方身分、資力與加害程度，及其他各種情形核定相
    當之數額（最高法院51年台上字第223號判例意旨參照）。
    本院審酌原告A自陳：現為國中3年級等語（見本院卷第65頁
    ）；原告B自陳：教育程度為國中畢業，職業為自產自銷農
    業，月收入約1.1萬元等語（見本院卷第65頁）。被告則稱
    ：學歷為碩士畢業，目前在代書事務所工作，月收入約3萬
    多元等語（見本院卷第91頁），及提出109年度綜合所得稅
    各類所得資料清單及全國財產稅總歸戶財產查詢清單、學歷
    證明、獎狀及獎懲令（見卷附證件袋內）。並衡以兩造之稅
    務電子閘門財產所得調件明細表（見卷附證件袋內）所示渠
    等財產狀況，暨被告上開侵權行為，暨對原告所造成之傷害
    及精神上痛苦等一切情事，認原告A請求其受非財產上之損
    害賠償金額20萬元、原告B請求其受非財產上之損害賠償金
    額10萬元，尚屬合理，均應予准許。
四、綜上所述，原告依侵權行為法律關係，請求：㈠被告應給付
    原告A20萬元，及自刑事附帶民事起訴狀繕本送達被告翌日
    即109年12月15日（見附民卷第31頁所附送達證書）起至清
    償日止，按年息5%計算之利息。㈡被告應給付原告B10萬元
　　，及自刑事附帶民事起訴狀繕本送達被告翌日即109年12月1
    5日（見附民卷第31頁所附送達證書）起至清償日止，按年
    息5%計算之利息等，為有理由，應予准許。
五、本件係就民事訴訟法第427條訴訟適用簡易程序所為被告敗
    訴之判決，於原告勝訴部分，依同法第389條第1項第3款之
    規定，應依職權宣告假執行。又被告就原告勝訴部分陳明願
    供擔保，聲請宣告免為假執行，合於法律規定，爰酌定相當
    之擔保金額宣告之。
六、本件事證已臻明確，兩造其餘攻擊防禦方法與證據，核與判
    決之結果不生影響，爰不一一論列，併此敘明。
七、本件係經本院刑事庭以109年度侵附民字第15號裁定移送前
    來，依刑事訴訟法第504條第2項規定，免納裁判費，又兩造
    均無就本件支出其他訴訟費用，爰不為訴訟費用負擔之諭知
    ，附此敘明。 
中　　華　　民　　國　　111 　年　　4 　　月　　29　　日
                  花蓮簡易庭    法  官  鍾志雄
以上正本係照原本作成。
如不服本判決，應於送達後20日內，向本院提出上訴狀並表明上
訴理由(均須按他造當事人之人數附繕本並繳納上訴裁判費)。如
委任律師提起上訴者，亦應一併繳納上訴審裁判費。
中　　華　　民　　國　　111 　年　　4 　　月　　29　　日
　　                            書記官  胡釋云